【裁判字號】    90,自,193
【裁判日期】    900907
【裁判案由】    恐嚇等
【裁判全文】
臺灣臺南地方法院刑事判決                            九十年度自字第一九三號
    自  訴  人  甲○○
                丁○○
    自訴代理人  乙○○
                己○○
    被      告  戊○○
    被      告  丙○○
右列被告因誣告案件，經自訴人提起自訴，本院判決如左：
    主  文
戊○○、丙○○被訴公然侮辱部分均自訴不受理。
戊○○、丙○○被訴恐嚇部分均無罪。
    理  由
壹、自訴不受理部分
一、自訴意旨略以：如自訴狀所載（如附件）。
二、按告訴或請求乃論之罪，自訴人於第一審辯論終結前，得撤回其自訴，刑事訴訟
    法第三百二十五條定有明文。
三、查本件自訴人自訴被告二人公然侮辱案件，係觸犯刑法第三百零九條第一項之罪
    ，依同法第三百十四條之規定，係告訴乃論之罪。茲經自訴人具狀前來請求撤回
    告訴，揆之首開說明，自應諭知不受理之判決。
貳、無罪部分
一、自訴意旨略以：詳如自訴狀所載（如附件）。
二、按犯罪事實，應依證據認定之，無證據不得推定其犯罪事實；又不能證明被告犯
    罪者，法院應諭知無罪之判決，刑事訴訟法第一百五十四條、第三百零一條第一
    項分別定有明文。
三、本件自訴意旨認為被告二人涉有恐嚇罪嫌，無非以被告二人共同自八十九年六月
    中旬起，多次由被告丙○○打電話出言「我什麼事都做得出來」、「出門小心被
    車撞死」等恐嚇自訴人，被告二人更於民國八十九年十一月十五日傳真書寫「解
    決問題的方法手段很多，不是只有法律一途，不要逼人狗急跳強，害自己半夜睡
    不著，不趕出門」，令自訴人心生畏懼云云，資為論據。
四、然按刑法恐嚇罪之成立，以加害「生命、身體、自由、名譽、財產」之事，恐嚇
    他人為要件，且加害之內容需為行為人所得直接或間接支配之事，若主觀上僅含
    有詛咒對方之意思，並無表示加害之行為，而其詛咒死亡又非行為人所得支配之
    事，尚難認有恐嚇罪責（最七十二年八月十一日法七二檢（二）字第一００三號
    函及台灣高等法院檢查處研究意見亦採相同見解）。
五、訊據被告堅決否認有恐嚇犯行，辯稱：係因兩造財務糾紛，而說氣話等語。經查
    ：
（一）被告丙○○所言「出門小心被車撞死」為詛咒自訴人之言語，並非以加害「生
      命、身體、自由、名譽、財產」之事，恐嚇自訴人，足證被告所辯並非故意恐
      嚇自訴人等語屬實。
（二）而被告丙○○另稱：「我什麼事都做得出來」、「解決問題的方法手段很多，
      不是只有法律一途，不要逼人狗急跳強，害自己半夜睡不著，不趕出門」等言
      詞，係因要求查閱其與自訴人共同經營之公司帳冊未果，遂出此言，並無真正
      要為惡害通知之意，雙方亦因財務糾紛達成和解，未再惡言相向，亦據自訴人
      及被告陳明在卷，是被告二人所辯並無恐嚇自訴人之故意等語，應屬真實。
六、此外，復查無其他積極證據足資證明被告涉有恐嚇罪嫌。綜上所述，本件不能證
    明被告犯罪，揆諸首揭說明，應為無罪之諭知。
據上論斷，依刑事訴訟法第三百四十三條、第三百零三條第三款、第三百零一條第一
項，判決如主文。
中      華      民      國      九十      年      九    月      七      日
                              臺灣臺南地方法院刑事第二庭
                                            法  官  石 家 禎
右正本證明與原本無異
如不服本判決應於送達後十日內向本院提出上訴狀
                                            書記官  葉 東 平
中      華      民      國      九十      年      九    月      十      日


司法院資訊處製作；財團法人民間司法改革基金會備份。
